【裁判字號】    89,訴,1069
【裁判日期】    891115
【裁判案由】    廢棄物清理法
【裁判全文】
臺灣彰化地方法院刑事判決                        八十九年度訴字第一六九號
    公  訴  人  臺灣彰化地方法院檢察署檢察官
    被      告  丙○○
    被      告  乙○○
右列被告因廢棄物清理法案件，經檢察官提起公訴（八十九年度偵字第五六五四號）
，本院判決如左：
        主  文
丙○○未經主管機關許可，提供土地回填廢棄物，處有期徒刑壹年，緩刑參年。
乙○○連續未向地方主管機關申請核發廢棄物清除許可證，從事廢棄物清除，處有期
徒刑壹年肆月，緩刑肆年。
    事      實
一、丙○○係坐落彰化縣鹿港鎮○○段三四二號土地之共有人，因該土地原從事養殖
    業，為改養大閘蟹而須填土增高，竟於民國（下同）八十九年三月間，未經主管
    機關之許可，提供前開土地供未向地方主管機關領有廢棄物清除許可證之乙○○
    ，以新臺幣（下同）十萬元之代價，回填建築廢棄物，並以挖土機整地，乙○○
    即基於概括犯意，自八十九年三月起連續載運建築廢棄物約三百噸至上開土地回
    填，住居在該土地旁之甲○○因發現該處遭人傾倒已拆卸之磚塊而報請鹿港清潔
    隊處理，嗣於八十九年七月二十七日十時三十分許，乙○○在該處駕駛挖土機整
    地時，適為據報之警員會同彰化縣政府環境保護局人員當場查獲。
二、案經彰化縣警察局移請臺灣彰化地方法院檢察署檢察官偵查起訴。
    理      由
一、訊據被告丙○○固坦承於前揭時地提供土地讓乙○○回填，惟辯稱：僅同意乙○
    ○在下層傾倒磚塊或石頭，但上層應填好土云云，被告乙○○則坦承右揭事實不
    諱，且警、偵訊時亦為相同之供認，而乙○○原先就有向丙○○表明要傾倒建築
    廢棄物如房子拆下之磚塊在下層等情，業據乙○○供明，核與丙○○所為同意乙
    ○○在下層傾倒磚塊或石頭之供述相符，又八十九年七月二十七日在現場以挖土
    機開挖結果，該處確埋有建築廢棄物，有當日之稽查記錄及照片十幀在卷可稽。
    並據證人甲○○及陳仁彰即查獲本件之刑警隊小隊長與周建成即彰化縣政府環境
    保護局技士於本院及偵查中結證及證述明確，另丙○○係前開土地之所有權人，
    有土地所有權狀及土地登記簿謄本在卷可憑，且丙○○提供土地回填廢棄物未經
    主管機關許可，乙○○亦未領有廢棄物清除之許可證，業據被告二人供明，是被
    告丙○○所為之辯解顯不足採，本件事證明確，被告二人之犯行堪以認定。
二、核被告丙○○所為，係犯廢棄物清理法第二十二條第二項第三款未經許可提供土
    地回填廢棄物罪。被告乙○○所為，係犯同條項第四款之無許可證從事廢棄物清
    除罪，其先後多次犯行，時間緊接，犯罪構成要件相同，顯係基於概括犯意反覆
    為之，為連續犯，應論以一罪並依法加重其刑。審酌被告二人之犯罪之動機、手
    段、所生之危害及犯罪後之態度等一切情狀，分別量處如主文所示之刑，以示懲
    儆。被告二人前均未曾受有期徒刑以上刑之宣告，有臺灣高等法院被告全國前案
    紀錄表在卷可按，其經此教訓，當知警惕，應無再犯之虞，本院審酌上情，認其
    所宣告之刑，均以暫不執行為宜，爰併分別宣告緩刑三年及四年，以啟自新。
據上論斷，應依刑事訴訟法第二百九十九條第一項前段，廢棄物清理法第二十二條第
二項第三款、第四款，刑法第十一條前段、第五十六條、第七十四條第一款，判決如
主文。
中      華      民      國      八十九    年     十一    月     十五    日
                                          法      官  林  慧  英
右正本證明與原本無異。
如不服本判決，應於判決送達後十日內向本院提出上訴狀（須附繕本）。
                                          法院書記官  葉  春  涼
中      華      民      國      八十九    年     十一    月    二十二   日
廢棄物清理法第二十二條第二項
有左列情形之一者，處一年以上五年以下有期徒刑，得併科一百萬元以下罰金：
三、未經主管機關許可，提供土地回填、堆置廢棄物者。
四、未依第二十條規定領有廢棄物清除、處理許可證或核備文件內容貯存、清除、處
    理廢棄物者。


司法院資訊處製作；財團法人民間司法改革基金會備份。
